臺灣高雄地方法院刑事判決　　　　　　　　　　　　　九十年度交訴字第二一三號
　　公　訴　人　臺灣高雄地方法院檢察署檢察官
　　被　　　告　乙○○
右列被告因公共危險等案件，經檢察官提起公訴（九十年度偵字第一九二八四號）及
移送併案審理（九十一年度偵字第四０七號），本院判決如左：
    主  文
乙○○服用酒類，不能安全駕駛動力交通工具而駕駛，處有期徒刑肆月；又因過失致
人於死，處有期徒刑拾月；又駕駛動力交通工具肇事，致人死亡而逃逸，處有期徒刑
拾月；應執行有期徒刑壹年拾月。
    事  實
一、乙○○未考領有汽車駕駛執照，明知服用酒類或其他相類之物足以造成不能安全
    駕駛動力交通工具，有危險之虞，竟於九十年十月十四日下午二點多起，在屏東
    縣九如鄉姊姊家中飲用琴酒半瓶以上，已達視覺能力變差、運動反射神經遲鈍、
    思考及個性行為改變、精神混惑不清晰、平衡感及判斷能力障礙度升高而影響駕
    駛致不能安全駕駛動力交通工具之狀況下，仍於酒後駕駛動力交通工具即車號Ｙ
    Ｕ—六九二八號自用小客車行駛，於同日十五時二十分許，沿里嶺大橋由楠梓往
    高雄方向行駛，途經里嶺大橋前旗楠公路與高雄縣大寮鄉○○村○○○○○道交
    岔路口時，本應注意應遵守道路交通標誌、標線、號誌之指示，及應注意車前狀
    ，隨時採取必要之安全措施，以避免危險情事發生，且該路段之行車速度不得超
    過時速七十公里，而依當時情形天候晴朗、日間光線充足、路面乾燥無缺陷亦無
    障礙物、視距良好，依其智識能力並無不能注意之情事，竟疏未注意其行駛方向
    之號誌已轉變為紅燈，及其行車速度高達時速一百一十公里已超過該路段之行車
    速限，復疏未注意車前狀況，適有蕭輝勇騎乘車號ＯＩＣ—三一七號重型機車搭
    載丙○○○，沿台二十一線道由旗山往大樹方向行駛而來，致蕭輝勇騎乘之機車
    前側與乙○○所駕駛之上開自小客車右側發生撞擊，蕭輝勇、丙○○○乃人車倒
    地，蕭輝勇因而受有廣泛蜘蛛膜下出血、大腦頓挫傷、腦幹挫傷併出血、左胸頓
    挫傷併肋骨骨折、腹部頓挫傷併出血、左股骨骨折等傷害，經送醫急救後仍不治
    死亡，丙○○○則受有胸部挫傷、左腳內側楔狀骨骨折、左手挫傷、左大腳趾深
    擦傷等傷害。詎乙○○駕駛前開車輛肇事致蕭輝勇死亡、丙○○○受傷後，並未
    停車以採取任何必要救護之安全措施，亦未報警處理或主動告知個人身分資料即
    逕行駕車逃逸，為目擊民眾丁○○等人駕車尾隨追逐約一百公尺，乙○○知無法
    逃避始駕車返回肇事現場，經到場處理之員警施以酒測，測得其呼氣所含酒精濃
    度為每公升０‧八三毫克。
二、案經丙○○○告訴及高雄縣警察局仁武分局報告台灣高雄地方法院檢察署檢察官
    偵查起訴。
    理  由
一、訊據被告乙○○對於右揭事實均坦承不諱，核與告訴人丙○○○指訴情節相符，
    且經證人丁○○、甲○○於本院審理中到庭證稱明確，並有舉發違反道路交通管
    理事件通知單、道路交通事故調查報告表、酒精測試紀錄表、長庚紀念醫院診斷
    證明書、重安醫院診斷證明書各一份及現場相片附卷可證，又被害人蕭輝勇確因
    本件車禍致受有廣泛蜘蛛膜下出血、大腦頓挫傷、腦幹挫傷併出血、左胸頓挫傷
    併肋骨骨折、腹部頓挫傷併出血、左股骨骨折等傷害，經送醫急救後仍不治死亡
    之事實，亦經臺灣高雄地方法院檢察署檢察官督同法醫師相驗明確，製有相驗屍
    體證明書、驗斷書及勘驗筆錄在卷足憑。
二、按未考領有自小客車駕駛執照不得駕駛自小客車，道路交通管理處罰條例第二十
    一條第一項第一款定有明文；次按駕駛人駕駛汽車，應遵守道路交通標誌、標線
    、號誌之指示，且應注意車前狀況，並隨時採取必要之安全措施，道路交通安全
    規則第九十條、第九十四條第三項分別定有明文，此為被告乙○○應注意之事項
    ，而被告乙○○未考領汽車駕駛執照，亦為被告乙○○於警訊及本院審理中所自
    認，被告乙○○未考領自小客車駕駛執照於右揭時地駕車本應注意上揭規定，且
    依當時情形，又無不能注意之情形，竟超越速限闖越紅燈行駛，且疏於注意車前
    狀況以採取適當之安全措施，而與被害人蕭輝勇所騎乘之機車發生撞擊，致肇事
    使被害人蕭輝勇死亡、告訴人丙○○○受傷，其有過失，已甚明確。綜上，本件
    事證明確，被告犯行已堪認定，應依法論科。
三、核被告乙○○酒後駕車部分，係犯刑法第一百八十五條之三之服用酒類不能安全
    駕駛罪；其駕駛自用小客車肇事致被害人蕭輝勇死亡、告訴人丙○○○受傷部分
    ，係犯同法第二百七十六條第一項過失致死罪、第二百八十四條第一項前段之過
    失傷害罪；其肇事後逃逸部分，則係犯同法第一百八十五條之四之肇事遺棄罪。
    其係以一行為而犯過失致死、過失傷害二罪，應從一重之過失致死罪處斷，又其
    所犯服用酒類不能安全駕駛罪、過失致死罪、肇事遺棄罪三罪間，犯意各別，罪
    質各異，行為互殊，犯罪構成要件不同，為數罪，應予分論併罰。再被告無照駕
    車、酒醉駕車，因而致人死亡，所犯同法第二百七十六條第一項過失致死部分，
    應依道路交通管理處條例第八十七條第一項規定加重其刑。公訴人移送併案審理
    部分與已起訴論罪部分犯罪事實同一，本院自得併予審理。審酌被告之酒精濃度
    測試值高達每公升０‧八三毫克，本件事故乃係被告闖越紅燈、超速行駛及未注
    意車前狀況所致，且肇事後未留在現場協助救護，反逃離現場，被害人蕭輝勇因
    而死亡，告訴人丙○○○所受之傷害不輕，及案發迄今仍未與被害人達成民事和
    解，惟犯後坦承犯行，堪認其態度良好等一切情狀，酌情量處如主文所示之刑，
    並其應執行之刑。
據上論斷，應依刑事訴訟法第二百九十九條第一項前段，道路交通管理處罰條例第八
十六條第一項、刑法第一百八十五條之三、第一百八十五條之四、第二百七十六條第
一項、第二百八十四條第一項前段、第五十五條、第五十一條第五款，罰金罰鍰提高
標準條例第一條前段，判決如主文。
中      華      民      國    九十一    年      二      月    二十七    日
                                  臺灣高雄地方法院交通法庭
                                        法  官  黃  悅  璇
右正本證明與原本無異。
如不服本判決，應於判決送達後十日內，向本院提出上訴狀。
                                        書記官  沈      蘊
中    華    民    國      九十一      年      三      月      一      日
附錄法條：
刑法第一百八十五條之三
服用毒品、麻醉藥品、酒類或其他相類之物，不能安全駕駛動力交通工具而駕駛者，
處一年以下有期徒刑、拘役或三萬元以下罰金。
刑法第一百八十五條之四
駕駛動力交通工具肇事，致人死傷而逃逸者，處六月以上五年以下有期徒刑。
刑法第二百七十六條
因過失致人於死者，處二年以下有期徒刑、拘役或二千元以下罰金。
